# 关于同一控制下企业合并

提问人：ll1306 时间：2010-04-18 20:32:33
A公司 2009 年 12 月从股东处取得集团内B企业100%的股权。发生同一控制下合并，故A公司年初合并时将B纳入合并范围。在合并抵消时，年初A公司长期股权投资中无B公司，B公司的实收资本如何抵消？实收资本可以直接转入资本公积在报表中反映吗？

回答人：chenyiwei
回复 楼主 ll1306 的帖子可以。 这种问题在本版面上有很多讨论，建议在发帖子之前先搜索一下是否已经有了类似的可用回答。